臺灣桃園地方法院刑事判決　　　　　　　 99年度訴字第742號
公　訴　人　臺灣桃園地方法院檢察署檢察官
被　　　告　江苡
指定辯護人　本院公設辯護人林銘宏
上列被告因違反毒品危害防制條例案件，經檢察官提起公訴（98
年度少連偵字第59號、第77號），本院判決如下：
    主  文
江苡無罪。
    理  由
一、公訴意旨略以：被告江苡明知愷他命（Ketamine，俗稱K
    他命）係毒品危害防制條例第2 條第2 項第3 款所列管之第
    三級毒品，未經許可不得販賣，竟意圖營利，於民國98年1
    月起至同年4 月底止此段期間內，與童威（業經本院另行
    發佈通緝，待緝獲後另行審結）共同基於販賣第三級毒品愷
    他命之犯意聯絡，由童威負責接洽毒品來源、買家及收受
    販賣毒品所得之金錢，之後再透過江苡代為分裝毒品，或
    由江苡輾轉交付毒品予童威之方式，先後於附表所示之
    時間，共同販賣第三級毒品愷他命予江正欽、黃禮駿、徐國
    翔、張建偉及朱偉傑等5 人（各次之販賣時間、交易方式及
    對象、交易毒品數量及價格、交付地點等，均詳如附表所示
    ）。因認被告江苡所為，均係涉犯刑法第28條、毒品危害
    防制條例第4 條第3 項之共同販賣第二級毒品罪嫌。
二、按犯罪事實應依證據認定之，無證據不得認定犯罪事實；不
    能證明被告犯罪者，應諭知無罪之判決，刑事訴訟法第154
    條第2 項、第301 條第1 項定有明文。次按同法第161 條第
    1 項規定，檢察官就被告犯罪事實，應負舉證責任，並指出
    證明之方法。因此，檢察官對於起訴之犯罪事實，應負提出
    證據及說服之實質舉證責任。倘其所提出之證據，不足為被
    告有罪之積極證明，或其指出證明之方法，無從說服法院以
    形成被告有罪之心證，基於無罪推定之原則，自應為被告無
    罪判決之諭知（最高法院92年台上字第128 號判例可資參照
    ）。再者，新修正刑事訴訟法第154 條證據裁判主義之規定
    ，乃揭櫫國際公認之刑事訴訟無罪推定原則，為修正刑事訴
    訟法保障被告人權之重要指標，法院自應嚴守此一原則，在
    檢察官所舉證據及法院依法定職權調查所得之證據，足以證
    明被告有罪之前，自應推定其無罪。若所得證據其為訴訟上
    之證明，尚未達於通常一般人均不致有所懷疑，而得確信其
    為真實之程度者，自不能為有罪之認定，此為上開無罪推定
    原則之當然闡釋，不能因犯罪之調查難易不同而有異，其理
    甚明（最高法院93年台上字第6750號判決意旨併參）。
三、訊據被告江苡堅詞否犯行，辯稱：我並沒有販賣毒品予江
    正欽、黃禮駿、徐國翔、張建偉及朱偉傑等語。
四、公訴意旨認被告江苡違犯上揭毒品危害防制條例第4 條第
    3 項之販賣第三級毒品罪，無非係以：(一)、被告江苡及共
    犯童威於警詢及偵訊時所為部分不利於己之陳述。(二)、證
    人江正欽、黃禮駿、徐國翔、張建偉、朱偉傑於警詢及偵訊
    中之指訴。(三)、證人蔣一信、張家榮、黃秉鈞於警詢之指訴
    。(四)、行動電話門號0000000000、0000000000、0000000000
    、0000 000000 與童威所使用之0000000000號之通訊監察
    譯文等件為據。
五、本院查：
(一)、被告江苡固於警詢時曾供稱：我是聽從童威的指示分裝
    K 他命，我不知道童威他們在何地區販賣K 他命，也不知
    道童威他都將K 他命販賣給誰；於何時地向何人以何價錢
    取得毒品，這些事情我都不知道，全是童威在處理的，我
    只聽從童威的指示分裝及運送給他等語（見99年度少連偵
    字第59號卷(六)第153 至162 頁），於偵訊時具結證稱：「（
    何時開始幫童威分裝K 他命？）98年2 、3 月開始我們自
    己在抽，3 月底至4 月初開始幫童分裝」等語（見98年度少
    連偵字第59號卷(九)第38至39頁），並於本院羈押訊問時供稱
    ：直到今年（按：指98年）3 月間我才知道童威販賣K 他
    命的事情等語（見本院聲羈卷第26頁反面）。惟由被告江苡
    前揭供述內容，僅能確定被告江苡係在98年3 月間始知
    悉童威有在販賣愷他命，其受童威之指示代為分裝、交
    付毒品愷他命之時間，最早係自98年3 月底至4 月初期間之
    某日開始，至於被告江苡在此期間之前是否即已明知童
    威有在販賣愷他命並仍決意為之分裝或交付毒品，尚無從認
    定。
(二)、其次，共犯童威雖曾一度於偵訊時概括證稱：「（你女朋
    友江苡說在幫你分裝毒品販賣，有無意見？）沒有意見，
    有這件事」等語（見98年度少連偵字第59號卷(九)第34至35頁
    ），嗣於本院羈押訊問時亦陳稱：「（江苡是否你的女友
    ，她是否與你共同販賣毒品？）她只有幫我分裝K 他命2 、
    3 次過」等語（見聲羈卷第16頁反面），然細繹童威前揭
    所述，既均未提及被告江苡所參與分裝或交付毒品之部分
    ，究係與童威於何時、在何地、又以如何代價販賣愷他命
    予何人之犯行有關，則在別無其他事證足以補強之情況下，
    本院亦難僅以共犯童威前揭籠統不利於被告江苡之陳述
    ，率爾認定本件如附表所示5 次販毒行為必均係出於被告江
    苡之分工所致。
(三)、再者，關於附表編號1 所示江正欽如何向童威購買愷他命
    之經過情形，此固據證人江正欽分別一致於警詢時指稱：我
    經由朋友介紹認識童威，知道他有在販賣K 他命，先前於
    98 年1月份在桃園縣中壢市世紀KTV 前看到童威，就以40
    0 元的代價向童威購買1 包重0.7 公克的K 他命（見98年
    度少連偵字第59號卷(十)第66頁），嗣於偵訊時亦具結證稱：
    我在警詢時所述向童威購買毒品之情形均實在（見同上卷
    第138 頁）；另證人江正欽經警查獲後採集其尿液送驗，結
    果亦確曾愷他命陽性反應，有桃園縣政府警察局大溪分局檢
    體監管紀錄表、被採尿人尿液暨毒品真實姓名與編號對照表
    、台灣檢驗科技股份有限公司濫用藥物檢驗報告可佐，堪認
    證人江正欽上揭所述應非出於虛捏。然依證人江正欽前揭所
    述，至多僅能確定童威曾單獨與之接洽交易毒品愷他命之
    過程，然關於童威在交易毒品之前、後，是否及如何委託
    被告江苡代為分裝或交付毒品一情，因證人江正欽無從親
    身見聞，均無法獲得證明。此外，遍觀全卷，復未見於附表
    編號1 所示交易毒品前後，童威為囑咐被告江苡代為分
    裝或交付毒品而聯繫之相關通聯資料可資佐證，此部分之事
    實即屬無法證明，本院難以遽信被告江苡確有參與童威
    就附表編號1 所示之販毒犯行。
(四)、而關於附表編號2 所示黃禮駿如何向童威購買愷他命之事
    實，此雖亦據證人黃禮駿於警詢時供稱：我曾在中壢市世紀
    廣場以3,500 元之代價向童威購買5 包K 他命，警方所提
    示關於我所使用門號0000000000號行動電話與童威所使用
    門號0000000000號行動電話之通訊監察譯文內容確實是我跟
    童威聯繫購買毒品沒錯等語（見98年度少連偵字第59號卷
    (十)第52頁），於偵訊時則具結證稱：我在警詢時警察有給我
    看通訊監察譯文，我確定那應該是我跟童威講話的內容，
    通聯上「要叫5 位小姐」就是在指要買K 他命等語（見同上
    卷第135 頁）。參諸證人黃禮駿以其所持用門號0000000000
    號行動電話（申登人為陳月梅）與童威所持用門號000000
    0000號行動電話於98年3 月17日上午6 時22分14秒、同日上
    午6 時44分22秒前後2 筆之通聯內容，其上明白記載：「A
    ：小君你在哪。B ：我在凱悅。A ：有小姐嗎，另外一種。
    B ：另外白色的。A ：恩。B ：有阿。A ：有5 位白小姐嘛
    。B ：有阿。A ：一樣3 千5 嘛。B ：來凱悅找我。A ：好
    」、「A ：還有小姐嘛。B ：剩1 個。A ：A03 。B ：你在
    哪一間。B ：凱悅A03 。B ：好。A ：幫我跑一下。B ：好
    。」等語（見98年度少連偵字第59號卷(八)第157 至158 頁）
    ，足見證人黃禮駿確曾為購買愷他命而與童威有所聯繫無
    誤。然依前揭事證資料所示，僅足以確定童威為與黃禮駿
    進行毒品愷他命之交易而有所聯繫，至關於童威在毒品交
    易前、後，是否及如何委託被告江苡代為分裝或交付毒品
    愷他命，仍無從得知。此由觀諸卷附有關童威於98年3 月
    17 日 當天之通訊監察紀錄表（見98年度少連偵字第59號卷
    (八)第156 至159 頁），並未見諸童威在與黃禮駿通話聯繫
    購買毒品前、後曾與被告江苡有何電話往來，益顯明白。
    從而，被告江苡於偵訊時證稱：「（何時開始幫童威分
    裝K他 命？）98年2 、3 月開始我們自己在抽，3 月底至4
    月初開始幫童分裝」等語（見98年度少連偵字第59號卷(九)第
    38至39頁），尚難認虛妄，而可採信。準此，因證人黃禮駿
    前揭所證尚不足以證明被告江苡曾參與童威該次販毒犯
    行，而依卷附通訊監察譯文，以及被告江苡部分不利於己
    之自白，又無從佐證被告江苡確有分工參與童威於98年
    3 月17日該次販毒犯行，因公訴人就此部分之舉證尚有不足
    ，本院無法認定被告江苡曾參與童威就附表編號2 所示
    之販毒犯行。
(五)、又證人即於附表編號3 所示時地向童威購買毒品愷他命之
    徐國翔於警詢時供稱：我曾向童威購買K 他命2 次，最後
    一次是在98年4 月底，我於中壢市世紀廣場前，以300 元之
    代價向童威購得1 包0.7 公克的愷他命等語（見98年度少
    連偵字第59號卷(十)第59頁），嗣於偵訊時則具結證稱：我跟
    童威買過K 他命2 、3 次，比較清楚的時間、地點、金額
    是我在中壢市世紀廣場KTV 遇到童威，就問他有無賣K 他
    命，當天他在KTV 包箱內拿給我，我是用2 、300 元跟他買
    ，一次買2 包，他都是2 包、2 包賣；我確定有跟童威買
    過K 他命等語（見同上卷第136 至137 頁），關於其所供述
    之購得毒品數量究係1 包或2 包，前後雖有齟齬，然關於徐
    國翔確曾向童威購買愷他命此一重要基本事實，則始終如
    一，堪認上開證人徐國翔所述並非出於憑空捏造。然依證人
    所證，僅能確定童威如何與之接洽交易毒品愷他命之過程
    ，關於童威在毒品交易前、後，是否及如何委託被告江苡
    分裝、交付毒品等各節，均無從依證人徐國翔之證述而獲
    得佐證。此外，遍觀全卷，又未有被告江苡與童威就附
    表編號3 所示之毒品交易相互聯繫之通聯譯文資料可為佐證
    ，因公訴人就此所為之舉證，尚不足以證明被告江苡確曾
    參與童威就附表編號3 所示之販毒犯行，本院無法遽對被
    告江苡為不利之認定。
(六)、另證人即於附表編號4 所示時地向童威購買毒品愷他命之
    張建偉於警詢時已供稱：98年4 月份，我在桃園縣中壢市世
    紀KTV 包箱內與朋友唱歌，朋友提議要買K 他命施用，我才
    會買；當初我透過徐國翔介紹認識童威時，就知道他有在
    販賣K 他命，那次是向童威購買9 包K 他命毒品，價格4,
    000 元，事後因為沒有吸食，又還沒付錢，所以我才會以我
    所使用的門號0000000000號行動電話撥打至被告童威所使
    用的門號0000000000號行動電話，表示要返還9 包愷他命予
    童威等語（見98年度少連偵字第59號卷(十)第31至32頁），
    於偵訊時亦具結證稱：警詢時所述購買毒品時間、地點及交
    易方式都正確，童威之所以找我收錢，是因為當時在包箱
    內是童威丟給我、由我經手毒品並轉交給其他人，結果其
    他人都沒玩，童威事後才跟我收取4,000 元等語（見同上
    卷第145 頁）。另觀諸證人張建偉以其所有門號0000000000
    號行動電話與童威所持用門號0000000000號行動電話於98
    年4 月6 日晚間9 時46分40秒、98年4 月7 日凌晨3 時10分
    1 秒前後2 筆通聯內容，其上復分別記載：「………。B ：
    你那褲子的錢，我跟你講等下我會從阿昌那拿9 包還你。A
    ：喔」、「A ：偉哥。B ：恩。A ：偉哥那個就是我的褲子
    那錢是總共4,600 不是3,600 。B ：你到凱悅318 來。A ：
    好」等語（見98年度少連偵字第59號卷(八)第189 頁）。準此
    ，由前揭證人之供述及通訊監察譯文，關於被告童威究係
    在98年1 、2 月間抑或係同年4 月份間之某日，出售9 包愷
    他命予張建偉，以及童威究係以4,000 元抑或以4,60 0元
    之價格出售9 包愷他命予張建偉等事實，即有未明。從而，
    關於被告江苡究係在98年1 、2 月間，抑或係同年4 月份
    為童威代為分裝愷他命毒品以供其出售予張建偉，即無從
    逕依前揭事證而獲得證明。況不論依證人張建偉或通訊監察
    譯文資料，至多僅能確定童威曾於不詳時日出售9 包愷他
    命予張建偉，而張建偉嗣欲將該9 包愷他命返還予童威，
    但關於童威在交易前、後，是否及如何委託被告江苡代
    為分裝、交付毒品等各節，則一概付之闕如。參以被告江苡
    於偵訊時亦證稱：「（何時開始幫童威分裝K 他命？）
    98年2 、3 月開始我們自己在抽，3 月底至4 月初開始幫童
    分裝」等語（見98年度少連偵字第59號卷(九)第38至39頁），
    則依被告江苡陳述有關伊為童威分裝毒品之最早時間，
    更無法認定其確與附表編號4 所示童威於98年1 、2 月份
    間出售毒品愷他命予張建偉之犯行有關。此外，遍觀全卷，
    復均未見有關案發當時被告江苡與童威間相互通聯之譯
    文資料足以佐證，因該部分之舉證尚有不足，本院仍無法認
    定被告江苡確有參與童威如附表編號4 所示之販毒犯行
    。
(七)、而關於附表編號5 所示朱偉傑如何向童威購買愷他命之事
    實，業據證人朱偉傑於警詢時指稱：我最後一次是在98年4
    月11日凌晨5 、6 時許，在桃園縣中壢市○○路世紀廣場前
    ，以1,000 元之代價向童威購買1 包重約2 公克的K 他命
    ；警方所提示關於我使用之門號0000000000號行動電話與童
    威所使用之門號0000000000號行動電話於98年4 月11日凌
    晨4 時11分37秒之通訊監察譯文確是我跟童威購買毒品的
    內容沒錯等語（見98年度少連偵字第59號卷(十)第73頁）。於
    偵訊時具結證稱：我是廚師，最後一次與童威交易毒品大
    概是在98年4 月11日凌晨5 、6 點，中壢世紀廣場前等語（
    見同上卷第146 頁）。而證人即共犯童威於偵訊時亦供稱
    ：我對朱偉傑指稱曾使用0000000000號行動電話在98年4 月
    11 日 凌晨4 時至6 時密集與我通聯係為向我購買K 他命之
    陳述沒有意見等語（見98年度少連偵字第59號卷(十)第120 至
    121 頁），參以證人朱偉傑分別於98年4 月11日凌晨4 時11
    分37 秒 、同日凌晨5 時43分15秒、6 時7 分2 秒、6 時11
    分55秒，先後4 次以其所持用之門號0000000000號（申登人
    為朱亞美）行動電話與童威所持用門號0000000000號行動
    電話頻繁聯繫，且前揭通訊監察譯文內容中，亦不乏例如「
    那個」、「3 片加成1 片」等毒品交易暗語（見98年度少連
    偵字第59號卷(八)第194 至196 頁），足佐證人朱偉傑之證述
    屬實。然依前揭事證，至多僅能確定童威曾與朱偉傑為交
    易毒品愷他命而有聯繫往來，關於童威在交易前、後，是
    否及如何委託被告江苡代為分裝、交付毒品，均仍無從得
    知。此由觀之卷附有關童威於98年4 月11日當天之通訊監
    察紀錄表（見98年度少連偵字第59號卷(八)第156 至159 頁）
    ，並未見諸童威在與朱偉傑通話聯繫交易毒品前、後曾與
    被告江苡有何電話往來，益顯明白。準此，因證人朱偉傑
    前揭所證均不足以證明被告江苡曾分工參與童威該次販
    毒之犯行，而依卷附通訊監察譯文，復無從佐證被告江苡
    確曾參與童威於98年4 月11日該次之販毒犯行，因公訴人
    就該部分之舉證尚有不足，本院無法認定被告江苡曾參與
    童威就附表編號5 所示之販毒犯行。
(八)、至公訴意旨固又以證人蔣一信、張家榮、黃秉鈞於警詢之指
    訴資以佐證補強被告江苡與童威共同販賣愷他命之犯行
    云云。惟經本院細繹下列證人證詞，亦即：1.證人蔣一信於
    警詢時所指稱：「阿宏」是童威的老闆，他叫我先後於98
    年3 月13日、4 月3 日、4 月8 日打電話給童威，並要童
    威拿毒品過來；我只看到「阿宏」向童威拿K 他命，不
    知道「阿宏」有無拿錢給童威，但我知道童威有在販賣
    K 他命，因為我在幫「阿宏」傳話過程中，得知「阿宏」在
    購買K 他命的過程中有跟童威討價還價；我最後一次替「
    阿宏」向童威拿K 他命，是在98年4 月3 日凌晨於中壢市
    世紀廣場5 樓，數量1 小包等語（見98年度少連偵字第59號
    卷(十)第80頁）；2.證人張家榮於警詢時所指稱：我先前曾於
    98年4 月2 日晚間11時19分7 秒，以門號0000000000號行動
    電話與童威所持用門號為0000000000號行動電話聯繫，電
    話中向他詢問要購買「輪胎」、「上」，就是指K 他命，當
    時童威有說要幫我問，但後來並沒有回電等語（見98年度
    少連偵字第59號卷(十)第87頁）；以及3.證人黃秉鈞於警詢時
    所指稱：98年3 月間某日我原本要跟童威購買K 他命，但
    童威介紹我跟郭學宇拿，我就打電話給郭學宇，並向郭學
    宇以400 元代價購得1 包愷他命；警方所提示我使用門號00
    00000000號行動電話於98年3 月12日晚間10時21分10秒與童
    威所使用之門號0000000000號行動電話間之通訊監察譯文
    ，就是童威介紹我向郭學宇購買K 他命等語（見98年度少
    連偵字第59號卷(十)第93至94頁）後，固可確定童威確曾各
    與蔣一信、張家榮、黃秉鈞等人接洽毒品交易事宜，惟此非
    但概與本件起訴意旨所指江正欽、黃禮駿、徐國翔、張建偉
    、朱偉傑等人如何各自單獨與童威交易毒品之情節無關，
    更無從藉由上開證人之證述而佐證被告江苡究曾如何分工
    參與童威就附表編號1 至5 所示販毒犯行之事實。公訴意
    旨就此所為舉證，仍有未足，附此敘明。
(九)、此外，經本院逐一檢視卷附童威與被告江苡間之通訊監
    察譯文內容，可知於檢警監控監聽童威所持用門號000000
    0000號行動電話期間，童威曾與持用門號為0000000000號
    行動電話之被告江苡彼此間有下述之通聯紀錄，亦即：
  1.98年3 月23日晚間11時48分49秒，童威撥打電話予被告江
    苡，通聯內容為：「A （按：指童威，下同）：多少。
    B （按：指被告江苡，下同）：沒辦法秤。A ：為什麼。
    B ：爆了。A ：分開啊。」等語（見98年度少連偵字第59號
    卷(八)第163 頁）
  2.98年3 月23日晚間11時58分58秒，童威撥打電話予被告江
    苡，通聯內容為：「A ：怎樣。B ：我們在幫你量一下，
    量身訂做你的褲子。A ：好不好，怎樣。B ：等下打給你。
    A ：快點人家等我」等語（見同上卷第163 頁）。
  3.98年3 月24日凌晨零時3 分2 秒，被告江苡撥打電話予童
    威，通聯內容為：「B ：83。A ：好」等語（見同上卷第
    163頁）。
  4.98年3 月24日凌晨零時4 分15秒，童威撥打電話予被告江
    苡，通聯內容為：「A ：給他33。B ：哦。A ：然後禮拜
    五給我。B ：33禮拜五給他。A ：恩，35哦先講。B ：什麼
    東西。A ：有講了嗎？B ：原本說35啊，現在變33。A ：不
    是啦。B ：什麼東西。A ：我說不是83嗎。B ：恩。A ：那
    不是給他33嘛。B ：哦。A ：講了什麼東西。B ：了解。A
    ：然後算起來叫他禮拜五總共多少錢給我」等語（見同上卷
    第163至164頁）。
  5.98年3 月25日晚間11時51分52秒，童威撥打電話與被告江
    苡，通聯內容為：「A ：弄幾支煙來抽一抽。B ：家裡又
    沒有，有嗎？A ：有。B ：好。A ：抽屜裡面。B ：好」等
    語（見同上卷第168頁）。
  6.98年3 月26日凌晨4 時28分41秒，童威撥打電話予被告江
    苡，通聯內容為：「A ：不用了，你坐車回來。B ：沒錢
    。A ：拿散的回來。B ：我倒了。A ：拿散的回來。B ：我
    現在已經都倒回去了。A ：隨便你就小袋子裝滿就好，不要
    裝太滿。B ：第幾台。A ：第5 。B ：第5 台。A ：恩。B
    ：好」等語（見同上卷第168頁）。
  7.98年3 月26日凌晨4 時31分7 秒，童威撥打電話予被告江
    苡，通聯內容為：「A ：寶貝。B ：恩。A ：散支5 支。
    B ：好。A ：隨便弄一弄拿過來。B ：你為什麼不回來載我
    。A：我真的很忙。B：好」等語（見同上卷第169頁）。
  8.98年3 月26日凌晨4 時35分35秒，童威撥打電話予被告江
    苡，通聯內容為：「A ：3885銀色。B ：好。A ：我那個
    你全部都弄了。B ：對呀。A ：這麼快。B ：對呀」等語（
    見同上卷第169頁）。
  9.98年4 月6 日凌晨3 時33分39秒，童威撥打電話予被告江
    苡，通聯內容為：「A ：寶貝。B ：幹嘛。A ：弄10給我
    。B ：蛤。A ：10支。B ：我不在家。A ：古必。B ：也沒
    有啊。A ：趕快弄，小白要。B ：小白要。A ：恩。B ：你
    叫他過來跟我拿，叫他開車過來載我。A ：你打給他。B ：
    我打給他。」等語（見同上卷第187至188頁）。
  10.98年4 月6 日凌晨4 時7 分10秒，被告江苡撥打電話予童
    威，通聯內容為：「B ：你都算小白多少？A ：1 千啊。
    B ：蛤。A ：3 個1 千啊。B ：是喔，那她說要10咧。A ：
    10就足10哦。B ：恩。A ：3 千5 啊。B ：好。」等語（見
    同上卷第188頁）。
  11.98年4 月17日凌晨2 時14秒，童威撥打電話予被告江苡
    ，通聯內容為：「B ：喂。A ：喂，我那個錢你在幫我放進
    皮包裡面。B ：蛤。A ：你懂我意思嗎。B ：把錢放進皮包
    裡面幹嘛。A ：我的那個錢哪。B ：恩。A ：在幫我放進皮
    包裡面。B ：多少錢。A ：我等下打給你」等語（見同上卷
    第210 頁）。
  12.98年4 月17日凌晨2 時3 分27秒，童威撥打電話予被告江
    苡，通聯內容為：「A ：喂，我那個錢幫我放進口袋裡面
    。B ：你要放多少錢阿。A ：就一樣嗎一樣喔。B ：喔1 百
    1 百。A ：ㄟ不是喔，幫我放1 百喔。B ：對阿，你等下要
    回來嗎。A ：對阿，幫我放1 百就對了。B ：你等下回來就
    知道了。A ：你不要放80啊。B ：蛤。A ：你不要放80啊，
    幫我放1 百阿。B ：100 。A ：對啦。B ：掰掰。」等語（
    見同上卷第210至211頁）。
  13.98年4 月17日凌晨2 時5 分5 秒，童威撥打電話予被告江
    苡，通聯內容為：「B ：喂。A ：你等下再幫我另外那個
    ，幫我放那個就是給廚師的，我要拿給廚師的錢啦。B ：喔
    。A ：2 仟5 喔。B ：2 仟5 。A ：2 仟5 喔。B ：好，掰
    掰。」等語（見同上卷第211頁）。
  14.98年4 月17日凌晨2 時16分59秒，童威撥打電話予被告江
    苡，通聯內容為：「B ：喂。A ：那個好了沒。B ：好啦
    。A ：還有那個2 千的。B ：蛤。A ：還有那個什麼我今天
    早上跟你提的有沒有。B ：喔，2 千的喔。A ：恩。B ：之
    前誰拿走了耶。A ：誰。B ：小節（音譯）阿。A ：拿回來
    拿回來。B ：拿回來。A ：恩，我現在回去跟你拿。B ：你
    先回來講清楚啦，好亂喔，趕快回來，掰掰。」等語（見同
    上卷第211至212頁）？
  15.98年4 月17日凌晨2 時17分25秒，童威撥打電話予被告江
    苡，通聯內容為：「B ：喂。A ：喂，你就直接先幫我那
    個好了。B ：哪個。A ：就直接幫我放2 千5 ，然後再幫我
    放1 百1 百的，這樣就好了，懂不懂阿。B ：恩，3 百3 百
    3 百的嗎，然後再一個是1 千的嘛。A ：對啦。」等語（見
    同上卷第212 頁）。
(十)、經綜觀前揭(九)、所示15則通訊監察譯文內載之通聯時間，均
    無一與本件附表所示童威販毒犯行有關，參以被告江苡
    於偵訊時就前揭(九)、5.以外其他14則通聯譯文內容，具結說
    明證稱：「（問：提示98.3.23 ，23點48分至98 .3.24零點
    4 分通訊監察譯文，何意？）童叫我幫他分裝K 他命。褲子
    是指K 他命，裝好時會打給童。83是83支或83克。因為那時
    兩個人有點互相搞不清楚，『給他33』的他是指誰我忘記了
    ，童要賣給誰我不知道，他都是叫我幫他分裝，我都是在家
    裡，童都是拿K 他命回來，我就幫他分裝，分裝好他就拿出
    去，他回來如果身上有很多錢，就會拿給我保管」、「（問
    ：提示98.3 .26通訊監察譯文，何意？）第一通電話我人在
    家裡，童叫我去世紀或凱悅樓下找他，『不用了』是說不用
    再分裝，『沒有散的』就是只已經分裝好的K 他命都沒有了
    。『我都倒了』就是指我把分裝好的小包K 他命都倒成一包
    大的，之後他又叫我分裝，幾台就是只分成幾支的意思。後
    來童就叫我拿去世紀給他。3885是童幫我叫的計程車。拿給
    童之後就沒有跟他在一起了」、「（提示98.4.6通訊監察譯
    文，何意？）童打電話給我，說小白要10支，小白叫鄭佩怡
    ，小白的電話在手機裡，手機被警察扣掉。第二通電話就是
    賣小白10公克，要賣小白3 千5 ，小白到我們家樓下拿，我
    只是先問童要算小白多少錢，確認錢是為了要判斷K 他命要
    裝多少」、「（提示98.4.17 通訊監察譯文，何意？）第一
    通的錢是指毒品，幫我放1 百是指1 支放足的K 他命，80就
    是指0. 8公克。第三通的2 千5 是指裝2.5 克的K 他命的量
    ，廚師是指世紀的廚師。第四通的2 千是指2 克的量，小節
    就是指呂婕。第5 通2 千5 是指第三通給廚師的，1 百1 百
    就是指放足的1 支，3 百3 百就是指放足的1 支賣3 百的意
    思」等語（見98年度少連偵字第59號卷(九)第38至39頁）。則
    依前揭通聯資料及被告江苡之供述，當可確定被告江苡
    所參與童威交易毒品之對象，應僅有綽號「小白」之鄭佩
    怡、「世紀的廚師」以及呂婕等3 人，並不及於江正欽、黃
    禮駿、徐國翔及張建偉之部分。茲因關於呂婕如何與童威
    交易毒品之犯罪事實，並不在本案起訴範圍內；又就綽號「
    小白」之鄭佩怡如何於98年4 月6 日與童威、被告江苡
    交易毒品之犯罪事實，除據證人鄭佩怡於警詢時指訴歷歷外
    （見99年度少連偵字第77號卷(一)第164 至165 頁）），又為
    偵查檢察官另行以98年度少連偵字第166 號偵查起訴，有該
    份起訴書在卷為憑，即非屬本院審究之範圍。另外，本件附
    表編號5 所示之毒品交易對象朱偉傑固確係世紀KTV 之廚師
    ，惟由觀諸前揭(九)、13.及15.所示之通聯譯文內容，亦清楚可
    見被告江苡乃係於98年4 月17日參與童威出售愷他命予
    朱偉傑之販毒犯行，核與本件起訴意旨所稱童威於98年4
    月11日出售愷他命予朱偉傑該次販毒犯行無關，於此情況下
    ，本院仍難率認被告江苡曾有參與童威就附表編號5 所
    示之犯行。
六、綜上所述，因檢察官所為舉證，尚不足以證實被告江苡確
    曾於附表編號1 至5 所示販賣毒品交易中，與童威相互分
    工並為之分裝或交付毒品愷他命之犯罪事實。此外，本院復
    查無其他積極證據足資證明被告江苡確有公訴人所指本件
    犯行，實無從形成對被告江苡有罪之心證，基於無罪推定
    之原則，自應為無罪之諭知。
據上論斷，應依刑事訴訟法第301條第1項，判決如主文。
本案經檢察官蔡佩玲到庭執行職務。
中　　華　　民　　國　100 　　年　　3 　　月　　16　　日
                  刑事第八庭    審判長法　官　劉為丕
                                      法  官  溫祖明
                                      法  官  呂綺珍
 附表：
 ┌──┬─────┬─────────────────────────┐
 │編號│ 犯罪時間 │    交易方式、地點、對象，以及交易毒品與價格      │
 │    │          │                                                  │
 ├──┼─────┼─────────────────────────┤
 │ 1  │98年1 月間│童威在桃園縣中壢市「世紀廣場KTV 」前，販賣價值40│
 │    │某日      │0 元、數量不詳之愷他命1 包予江正欽。              │
 │    │          │                                                  │
 ├──┼─────┼─────────────────────────┤
 │ 2  │98年3 月17│童威經黃禮駿以其所使用之門號00000000 00 號行動電│
 │    │日上午6 時│話聯繫後，即在桃園縣中壢市「世紀廣場KTV 」前，販賣│
 │    │許        │價值3,500 元、數量不詳之愷他命5 包予黃禮駿。      │
 │    │          │                                                  │
 ├──┼─────┼─────────────────────────┤
 │ 3  │98年4 月底│童威在桃園縣中壢市「世紀廣場KTV 」前，以每包300 │
 │    │某日      │元之代價販賣數量不詳之愷他命2 包予徐國翔。        │
 │    │          │                                                  │
 ├──┼─────┼─────────────────────────┤
 │ 4  │98年1 、2 │童威在桃園縣中壢市「世紀廣場KTV 」內，販賣價值4,│
 │    │月間之某日│000 元、數量不詳之愷他命9 包予張建偉。            │
 │    │          │                                                  │
 ├──┼─────┼─────────────────────────┤
 │ 5  │98年4 月11│童威在桃園縣中壢市「世紀廣場KTV 」前，販賣價值1,│
 │    │日某時    │000 元、重量約2 公克之愷他命予朱偉傑。            │
 │    │          │                                                  │
 └──┴─────┴─────────────────────────┘
以上正本證明與原本無異。
如不服本判決應於收受判決後10日內向本院提出上訴書狀，並應
敘述具體理由。其未敘述上訴理由者，應於上訴期間屆滿後20日
內向本院補提理由書(均須按他造當事人之人數附繕本)「切勿逕
送上級法院」。
                                      書記官   范升福
中　　華　　民　　國　 100　　年　　3 　　月　　16　　日
